【裁判字號】    89,易,802
【裁判日期】    890308
【裁判案由】    竊盜
【裁判全文】
臺灣高雄地方法院刑事判決                          八十九年度易字第八二號
    公  訴  人  臺灣高雄地方法院檢察署檢察官
    被      告  丙○○
    選任辯護人  唐小菁
                黃建雄
                楊昌禧
右列被告因竊盜案件，經檢察官聲請簡易判決處刑（八十八年度偵字第二六一一八號
），本院旗山簡易庭認聲請不宜，簽移本院改依通常程序審理判決如左：
    主  文
丙○○無罪。
    理  由
一、公訴意旨略以：被告丙○○意圖為自己不法之所有，於民國八十八年十月二十一
    日下午七時許，駕駛所有曳引車前往高雄市前鎮區○○○路鎮昌國中預定空地內
    ，竊取被害人乙○○所有之空貨櫃一只，僱請不知情之案外人甲○○以堆高機將
    空貨櫃堆裝在曳引車上，得手後，正欲駛離時，曳引車拋錨，適為被害人發現，
    報警當場查獲。因認被告涉犯刑法第三百二十條第一項之竊盜罪嫌。
二、公訴人認被告涉犯上開罪嫌，無非以被告對於右揭犯罪事實於警局初訊時及偵查
    中供承不諱，核與被害人乙○○指訴情節相符，並經證人甲○○、林明發供證屬
    實，且有被害人贓物認領保管收據在卷可資佐證為其論據。惟訊據被告堅決否認
    有何竊盜犯行，辯稱：我是經營拖車貨車小客車教練場，請甲○○以堆高機將我
    的空貨櫃堆上曳引車上，因為甲○○錯將乙○○的貨櫃堆上去，將貨櫃堆放在曳
    引車上是供給他人在那邊練習駕駛所用並無竊盜之意等語。
三、按犯罪事實應依證據認定之，無證據不得推定其犯罪事實；又按不能證明被告犯
    罪者，應諭知無罪判決。刑事訴訟法第一百五十四條及第三百零一條第一項定有
    明文。經查，本件被告丙○○僱請證人甲○○所堆放至曳引車上之空貨櫃固為乙○○所有之物，惟證人乙○○到庭證稱：我的貨櫃放在那邊一個多月，我是放在
    那空地上，還有其他人放了六、七只貨櫃（見八十九年旗簡字第四號卷八十九年
    一月二十日訊問筆錄），證人甲○○復證稱：是被告叫我將空櫃堆在曳引車上，
    是我堆錯貨櫃（同上開訊問筆錄）；他叫我去堆第三個貨櫃，當時有七、八個貨
    櫃都是四十尺的貨櫃，我算錯邊，且我堆上去後，並未要開出去，只是放在空地
    上等情（見本院八十九年二月二十三日審判筆錄），是被告供稱：我知道空地上
    有別人的貨櫃，我只跟甲○○講說要堆第三個藍色貨櫃，不知他堆錯了等語，並
    非不可採。而被告於警局初訊係供稱我將貨櫃搬上我曳引車上是利用該處空地作
    為練習駕駛之用，沒有別的用意（見警卷）。據此，尚難遽推定被告對於上開竊
    盜犯罪供承不諱，復難認定其主觀上具有不法所有意圖而竊取乙○○所有貨櫃之
    意思，至證人林明發警訊中之證詞，亦僅能證明其為被告修理該曳引車之事實一
    節，並無法直接證明被告竊取貨櫃之事實，此外復查無其他積極證據足資認定被
    告有何竊盜犯行，從而，不能證明被告犯罪，揆諸前開說明，應為無罪之諭知。
據上論斷，應依刑事訴訟法第四百五十二條、第三百零一條第一項，判決如主文。
中      華      民      國    八十九    年      三      月      八      日
                                  臺灣高雄地方法院刑事第二庭
                                      法  官    蘇姿月
右正本證明與原本無異。
如不服本判決，應於判決送達後十日內，向本院提出上訴狀。
                                      書記官    吳韻芳
中    華      民      國    八十九    年      三      月      九      日


司法院資訊處製作；財團法人民間司法改革基金會備份。
